【裁判字號】    92,易,641
【裁判日期】    920630
【裁判案由】    贓物
【裁判全文】
臺灣高雄地方法院刑事判決                          九十二年度易字第六四一號
    公  訴  人  臺灣高雄地方法院檢察署檢察官
    被      告  甲○○
右列被告因贓物案件，經檢察官提起公訴（九十一年度偵字第二三二一二號），本院
判決如左：
    主  文
甲○○收受贓物，處拘役伍拾日，如易科罰金，以佰元折算壹日
    事  實
一、甲○○明知某位真實姓名年籍不詳綽號「小隻」之成年男子，於民國九十一年十
    月初，所交付車牌號碼ＳＨＹ─四九七號之輕型機車（乙○○所有，車身引擎紋
    身號碼為ＥＲ○二五六一五號，原車牌號碼為ＺＮＳ─一二五號，於九十一年九
    月十五日十三時許，在高雄市○○區○○路與七賢路口失竊，失竊後經不詳之人
    改懸掛車牌號碼ＳＨＹ─四九七號）係來路不明之贓物，竟仍基於收受贓物之犯
    意，收受上開機車供己騎乘，嗣於同年十月十八日十六時四十五分許，因騎乘前
    開機車行經高雄縣鳳山市○○街一二二號前，為警攔檢始知上情。
二、案經高雄縣政府警察局鳳山分局報告台灣高雄地方法院檢察署檢察官偵查起訴。
    理  由
一、訊據被告甲○○固坦認於九十一年十月初，自綽號「小隻」之男子處收受前開機
    車之事實，雖矢口否認有何收受之贓物犯行，辯稱：伊是用伊之車牌號碼ＸＹＫ
    ─九七二機車與「小隻」交換的，伊是在同年九月底時，先將伊之機車交付與小
    隻，十月初，小隻才把車號ＳＨＹ─四九七號機車交給伊，伊不知道那是贓車云
    云。惟查：
（一）上開車牌號碼ＺＮＳ─一二五號機車，係被害人乙○○所有，於九十一年九月
      十五日十三時許，在高雄市○○區○○路與七賢路口失竊等情，此經被害人乙
      ○○於警詢時指述綦詳，復有車輛失竊資料個別查詢報表、贓物認領保管收據
      在卷，足見上開機車係財產犯罪所得之贓物無訛。
（二）再者，前開機車之車身外殼引擎號碼，均遭破壞，且該車為九十年方出廠，車
      身仍極為新穎，然車號ＳＨＹ─四九七號之車牌本身卻極為陳舊且有部分磨損
      痕跡，一經目視即可判斷兩者極不相稱，此有查詢車輛認可資料及照片數幀附
      卷可查，且被告自承其與「小隻」僅係在網咖認識之朋友，不知其真實姓名、
      亦不知其住處何在，平時僅得以手機聯絡，且其曾因該車牌陳舊，然車身新穎
      此一疑點而懷疑車子之來源等情，足認被告對於前開車牌號碼ＳＨＹ─四九七
      號機車係來路不明之贓物，應有相當之認識甚明。
（三）又被告亦自承於收受該部機車時，完全未向「小隻」詢問該部機車之來源，且
      「小隻」亦未交付關於該車之任何合法證明文件，參諸一般駕駛車輛之人均知
      應隨身攜帶車輛之行車執照或相關之車籍資料，以便警方臨檢時得提出證明其
      車輛具有正當來源之相關佐證，佐以被告除自承與「小隻」僅係透過網路認識
      十餘天之友人，尚稱「小隻」騎乘該部輕型機車來向其換用其所有之重型機車
      ，然被告於收受「小隻」交付之機車時，卻完全未向其索取任何足資證明車輛
      來源之證件，即願意與「小隻」換車，且對「小隻」所騎來該部來路不明之機
      車率加騎用，顯與常情有悖；足認被告對於「小隻」所交付與伊之機車，應有
      贓物之認識無訛，是本院認被告前揭所辯，應係事後卸責之詞，不足採信。
二、被告明知系爭機車係來路不明之贓物，竟仍收受使用，核其所為，係犯刑法三百
    四十九條第一項之收受贓物罪。爰審酌被告犯罪後猶否認犯行，惟係因貪圖小利
    ，收受他人所出售之贓機，而所收受之機車數量僅一台，又其收受贓物之犯行間
    接促使財產性犯罪所得之日益猖獗，危害社會治安之情狀非輕等一切情狀，量處
    如主文所示之刑，並諭知易服勞役之折算標準，以資儆懲。
據上論斷，應依刑事訴訟法第二百九十九條第一項前段，刑法第三百四十九條第一項
、第四十一條第一項，罰金罰鍰提高標準條例第一條前段、第二條，判決如主文。
本案經檢察官黃俊嘉到庭執行職務。
中      華      民      國    九十二    年      六      月     三十     日
                                     臺灣高雄地方法院刑事第五庭
                                         審判長法  官    吳永宋
                                               法  官    林家賢
                                               法  官    張茹棻
右正本證明與原本無異。
如不服本判決，應於判決送達後十日內，向本院提出上訴狀。
                                               書記官    李忠霖
中      華      民      國    九十二    年      七      月      一      日
所犯法條
中華民國刑法第三百四十九條
收受贓物者，處三年以下有期徒刑、拘役或五百元以下罰金。
搬運、寄藏、故買贓物或為牙保者，處五年以下有期徒刑、拘役或科或併
科一千元以下罰金。
因贓物變得之財物，以贓物論。


司法院資訊處製作；財團法人民間司法改革基金會備份。
